【裁判字號】    97,交聲,317
【裁判日期】    970829
【裁判案由】    聲明異議
【裁判全文】
臺灣嘉義地方法院交通事件裁定         97年度交聲字第317號
原處分機關  交通部公路總局嘉義區監理所嘉義市監理站
異  議  人  甲○○
即受處分人
上列異議人因違反道路交通管理處罰條例案件，對於交通部公路
總局嘉義區監理所嘉義市監理站民國97年7月18日所為之裁決（
嘉監義裁字第裁76-GX0000000號裁決書），聲明異議，本院裁定
如下：
    主  文
異議駁回。
    理  由
一、原處分意旨略以：異議人甲○○於民國97年6月10日上午7時
    33分許，駕駛車牌號碼UQ-0375號自用小客車，行經臺北縣
    五股鄉○○路（五股交流道北上出口處），因不遵守道路交
    通標線之指示（跨越雙白實線），經臺北縣政府警察局蘆洲
    分局拍照採證逕行舉發，異議人於舉發通知單上所載應到案
    日期前提出申訴，經函請舉發單位調查結果，仍認異議人有
    前開違規行為，而於97年7月18日以嘉監義裁字第裁76-GX00
    00000號裁決書，依道路交通管理處罰條例第60條第2項第3
    款之規定，裁處受處分人罰鍰新臺幣（下同）900元，逾期
    則依違反道路交通管理事件統一裁罰標準表及裁決書處罰主
    文裁處，於法並無不合。
二、聲明異議意旨略以：之前開車前有時起動有問題，當時下交
    流道，沒有預警的斷電2次，因停車時斷電熄火，後車按喇
    叭，車輛很多會堵車，伊當時靠右一點讓後車先行，本人回
    家時，找電機師傅修理、找原因，結果出在電瓶頭。伊認知
    白線是指示型的可以跨越，且伊沒有跨越，是要下交流道時
    ，靠邊讓貨車云云。
三、按雙白實線設於路段中，用以分隔同向車道，並禁止變換車
    道之道路標線。次按禁止變換車道線，用以禁止行車變換車
    道。設於交通特別繁雜而同向具有多車道之橋樑、隧道、彎
    道、坡道、接近交岔路口或其他認為有必要之路段，並得於
    禁止變換車道處之起點路面，標繪黃色「禁止變換車道」標
    字。本標線分雙邊禁止變換車道線及單邊禁止變換車道線兩
    種。雙邊禁止變換車道線，為雙白實線，其線型尺寸與分向
    限制線同；單邊禁止變換車道線，為白實線配合白虛線，虛
    線與實線間隔10公分，在實線一面之車輛禁止變換車道，在
    虛線一面之車輛允許變換車道。連續禁止變換車道路段，其
    間隔不足120公尺者，得視需要啣接設置之。道路交通標誌
    標線號誌設置規則第149條第1項第1款第7目、第167條第1項
    、第2項分別定有明文。再按駕駛人駕駛汽車，應遵守道路
    交通標誌、標線、號誌之指示，並服從執行交通勤務之警察
    或依法令執行指揮交通稽查任務人員之指揮，道路交通安全
    規則第90條定有明文；又按汽車駕駛人，駕駛汽車有不遵守
    道路交通標誌、標線、號誌之指示，而本章各條無處罰之規
    定者，處新臺幣（下同）900元以上1800元以下罰鍰，道路
    交通管理處罰條例第60條第2項第3款亦定有明文。
四、經查：
  (一)異議人於97年6月10日上午7時33分許，駕駛車牌號碼UQ-037
    5號自用小客車，行經臺北縣五股鄉○○路（五股交流道北
    上出口處），因不遵守道路交通標線之指示（跨越雙白實線
    ），經臺北縣政府警察局蘆洲分局拍照採證逕行舉發等情，
    有舉發違反道路交通管理事件通知單（通知單誤載事實為違
    反紅燈超越停止線，應併敘明）、裁決書、臺北縣政府警察
    局蘆洲分局97年7月11日北縣警蘆交裁字第0970025462號函
    各1份附卷足稽（見監理站卷第1、3、9頁），且觀諸卷附違
    規採證照片1張（見監理站卷第2頁），上揭路段確係標繪有
    雙白實線，而異議人當時駕駛上揭自用小客車左右2邊車輪
    跨越雙白實線，變換車道行駛，足認異議人確有不遵守道路
    交通標線指示之違規事實。
  (二)雖異議人以上詞置辯，然衡諸首揭說明可知，異議人車輛跨
    越雙白實線，變換車道行駛，顯然違反雙白實線之指示，甚
    為明確。又由違規採證照片明確可知，案發當時該路段路況
    良好，並無任何阻礙，地面亦無任何障礙物存在，且其前後
    車輛均能依規定於同一車道行駛，異議人並無不能遵守道路
    交通標線指示之情事。再者，異議人於本院調查時供承：伊
    20 幾歲就考取自用小客車駕照，開車已經20幾年了等語（
    見本院卷第16頁），可期待其對交通法規應有正確認識，不
    得因其不知法規或認知法規錯誤而免除行政處罰責任，是其
    錯誤認知雙白實線是指示型可以跨越乙情，尚不得作為不罰
    之理由。且其雖辯稱該車於97年6月10日有上揭故障之情事
    ，然未見其提出相關證據，且依其於本院審理時供稱：當天
    沒有去修車廠修理，回來1個多月有去修理，中間也有開這
    台車，也是有跳火不正常的情形等語（見本院卷第17頁），
    是其於97年6月10日違規後，猶能使用該車1月有餘，顯見其
    本件違規與該車之車況無涉，是異議人上揭所辯，顯係卸責
    之詞，委無足採。
  (三)綜上所述，本件異議人之違規行為堪以認定。原處分機關依
    道路交通管理處罰條例第60條第2項第3款，裁處最低額罰鍰
    900元核無違誤，本件異議人之異議為無理由，應予駁回。
五、據上論斷，應依道路交通管理處罰條例第87條第2項，道路
    交通案件處理辦法第19條規定，裁定如主文。
中    華    民    國    97    年    8     月    29    日
                    交通法庭  法  官    卓春慧
上列正本證明與原本無異。
如不服本裁定，應於裁定送達後5日內向本院提出抗告狀（應附
繕本）。
中    華    民    國    97    年    8     月    29    日
                              書記官    李玫娜


司法院資訊處製作；財團法人民間司法改革基金會備份。
